# 请教陈版主，融资租赁利息资本化问题

提问人：17719897027 时间：2019-11-21 06:30:26
如题，请教陈版主，在融资租赁下，如果租入的资产没有达到预定的可使用状态，承租人是否可以将分摊的未确认融资费用予以资本化，计入租入资产的价值？？如不可以是否有准则依据支撑。感谢陈版主答疑。

回答人：chenyiwei
可参考《瑞华研究 2010 ～ 2016 汇编》之 “问题4-2-10（以在建船舶 “售后回租” 方式融资的相关会计处理）”。这种情况获得的租赁融资可以看作一项专门借款，其利息在租赁资产达到预定可使用状态之前可以资本化。